臺灣高雄地方法院民事裁定          100年度消債更字第263號
聲  請  人  蔣菁雯
上列當事人聲請消費者債務清理事件，本院裁定如下：
    主  文
聲請人蔣菁雯自中華民國一百年十一月八日下午四時起開始更生
程序。
命司法事務官進行本件更生程序。
    理  由
一、聲請意旨略以：聲請人前未曾依「中華民國銀行公會會員辦
    理消費金融案件無擔保債務協商機制」請求共同協商債務清
    償方案，乃於97年9 月12日向最大債權金融機構即國泰世華
    商業銀行股份有限公司（下稱國泰世華銀行）請求協商不成
    立，然聲請人因失業致無工作收入，入不敷出致無法負擔銀
    行提出之協商款項，有不能清償債務之情事，爰聲請准予更
    生等語。
二、按債務人不能清償債務或有不能清償之虞者，得依消費者債
    務清理條例所定更生或清算程序，清理其債務。債務人無擔
    保或無優先權之債務總額未逾1200萬元者，於法院裁定開始
    清算程序或宣告破產前，得向法院聲請更生。又債務人與金
    融機構協商成立者，不得聲請更生或清算。如法院開始更生
    程序之裁定，應載明其年、月、日、時，並即時發生效力。
    法院裁定開始更生或清算程序後，得命司法事務官進行更生
    或清算程序，必要時得選任律師、會計師或其他適當之自然
    人或法人一人為監督人或管理人。消費者債務清理條例第3
    條、第42條第1 項、第151 條第5 項前段、第6 項、第45條
    第1項 及第16條第1 項分別定有明文。
三、經查：聲請人所主張之上開事實，業據提出財產及收入狀況
    說明書（卷11-13 頁、55-59 頁）、薪資單（卷14-15 頁、
    63頁）、債權人清冊（卷17-20 頁）、聲請人98至99年度國
    稅局財產歸屬資料及綜合所得稅各類所得資料清單（卷21-2
    3 頁、61頁）、前置協商不成立通知書（卷33頁）、聯合徵
    信中心信用報告（卷34-42 頁）、戶籍謄本（卷60頁）、勞
    保投保資料（卷75-77 頁）、國泰世華銀行民事陳報狀（卷
    78- 81頁）等可憑，可信為實。
四、本院審酌聲請人98至99年於扣除所得稅後之所得分為112,02
    0 元、54,710元，平均每月所得9,335 元、4,559 元，名下
    無財產（卷21-23 頁所得及財產資料清單），而聲請人目前
    任職於克瑞格有限公司，100 年1 月至8 月每月固定之底薪
    13,000元及津貼2,500 元，總計15,500元，再加計每月另有
    抽成獎金介於11,372元至12,468元間，故平均每月抽成獎金
    約有11,920元（卷14-15 頁薪資單），是以聲請人目前每月
    收入約為27,420元，再於扣除每月必要之勞保費286 元及健
    保費244 元後，平均每月實際所得26,890元。以聲請人目前
    平均每月收入26,890元，依100 年7 月高雄市每人每月最低
    生活費11,146元計算聲請人必要支出，其收入扣除個人生活
    費用11,146元後，每月僅餘15,744元，對照聲請人之債務總
    金額2,545,454 元（卷34-42 頁信用報告），以聲請人每月
    所餘15,744元逐年為清償，如不計利息尚需約161 個月（00
    00000 ÷15744 ）即13年始能清償完畢，一旦加計利息，將
    有不能清償債務之情事。而聲請人無擔保或無優先權之債務
    總額未逾新臺幣1200萬元，復無同條例第46條規定已經法院
    裁定開始清算程序或宣告破產及第6 條第3 項、第8 條各款
    所定駁回更生聲請等程序事由存在，則債務人聲請更生，是
    有理由。爰裁定如主文。
中    華    民    國   100    年    11    月     8    日
                  民事庭    法      官  藍家慶
上為正本係照原本作成
本件不得抗告
中    華    民    國  100    年    11    月    8      日
                            書  記  官  梁竫